【裁判字號】    99,簡上,423
【裁判日期】    991020
【裁判案由】    竊盜
【裁判全文】
臺灣高雄地方法院刑事判決             99年度簡上字第423號
上  訴  人
即  被  告  丙○○
上列上訴人即被告因竊盜案件，不服本院高雄簡易庭99年度審簡
字第2561號中華民國99年7 月29日第一審判決（聲請簡易判決處
刑案號：臺灣高雄地方法院檢察署99年度偵字第10 951號），提
起上訴，被告於本院審判程序進行中，就被訴事實為有罪之陳述
，經本院告知簡式審判程序意旨，並聽取檢察官及被告之意見後
，合議裁定進行簡式審判程序審理，本院判決如下：
    主  文
上訴駁回。
丙○○緩刑貳年，並向指定之公益團體、地方自治團體或社區提
供肆拾小時之義務勞務。
    事  實
一、丙○○於民國99年3 月22日17時34分許，在高雄縣大寮鄉○
    ○村○○路1 號前，見丁○○所有、價值新臺幣12,000元之
    約克夏犬，被鐵鍊栓在某一機車上，且無人看管，竟意圖為
    自己不法之所有，徒手解開鐵鍊，將該犬竊走，得手後將之
    藏放在高雄縣大寮鄉○○村○○路12號住處內。嗣丁○○發
    現該犬遭竊，乃報警處理，經警方調閱監視器後，旋循線於
    同日22時37分許，在丙○○上開住所當場查獲上情。
二、案經高雄縣政府警察局甲○分局報告臺灣高雄地方法院檢察
    署檢察官偵查後聲請簡易判決處刑。
    理  由
一、本件被告丙○○所犯為死刑、無期徒刑、最輕本刑為3 年以
    上有期徒刑以外之罪，其於本院審理程序中就被訴事實為有
    罪之陳述，經審判長告知簡式審判程序之旨，並聽取公訴人
    、被告之意見後，認為適宜進行簡式審判程序，依刑事訴訟
    法第27 3條之1 第1 項規定，裁定進行簡式審判程序，是依
    刑事訴訟法第273 條之2 之規定，其證據調查，自不受第15
    9 條第1 項、第161 條之2 、第161 條之3 、第163 條之1
    及第164 條至第170 條規定之限制，合先敘明。
二、訊據被告丙○○對上開犯罪事實坦承不諱，核與告訴人丁○
    ○於警詢中之證述相符（見警卷第6 至8 頁），復有扣押筆
    錄、扣押物品目錄表、贓物認領保管單各1 紙、監視器翻拍
    照片4 張及被告住處、約克夏犬照片共6 張等件在卷可稽（
    見警卷第23至25頁），被告之自白核與事實相符，本件事證
    明確，被告之犯行堪以認定。
三、按法官於有罪判決中，究應如何量處罪刑，為實體法賦予審
    理法官裁量之刑罰權事項，法官行使此項裁量權，自得依據
    個案情節，參諸刑法第57條所定各款犯罪情狀之規定，於該
    法定刑度範圍內，基於合義務性之裁量，量處被告罪刑，此
    項量刑之裁量權，乃憲法所保障法官獨立審判之核心，法院
    行使此項裁量權，雖非得任意為之，仍應受一般法律原理原
    則之拘束，即仍須符合法律授權之目的、法律秩序之理念、
    國民法律感情及一般合法有效之慣例等規範，尤其應遵守比
    例原則及平等原則之意旨，否則即可能構成裁量濫用之違法
    （最高法院86年度臺上字第7655號判決參照）。是如非有裁
    量逾越或裁量濫用之明顯違法情事，自不得擅加指摘其違法
    或不當，即使上級法院對下級法院裁量權之審查，亦應同此
    標準，此不僅在保障法官不受任何制度外之不當干涉，更保
    障法官不受制度內的異質干涉，此方符憲法第80條所宣示獨
    立審判之真義；亦即量刑輕重係屬事實審法院得依職權自由
    裁量之事項，苟已斟酌刑法第57條各款所列情狀而未逾越法
    定刑度，不得遽指為違法（最高法院72年臺上字第6696號、
    75年臺上字第7033號判例可資參照）。又在犯罪事實與情節
    均同一，且別無其他加重或減輕之原因，下級審量定之刑，
    亦無過重或失輕之不當之情形，則上級審法院對下級審法院
    之職權行使，原則上應予尊重（最高法院85年度臺上字第
    2446號判決可資參酌）。經查，原審以被告徒手竊取他人飼
    養之犬隻得逞，所為係犯刑法第320 條第1 項之竊盜罪，並
    審酌被告因貪圖私欲而任意竊取他人之犬隻，行為顯有可議
    ，及被告犯後坦承犯行，態度尚佳，且所竊約克犬業據被害
    人領回，犯罪所生損害已有減輕等一切情狀，量處拘役55日
    ，並諭知以新臺幣1,000 元折算1 日之易科罰金折算標準，
    其認事、用法均無違誤，且量刑亦無裁量逾越或濫用之情事
    ，是被告上訴意旨指摘原審量刑過重，請求撤銷改判較輕之
    刑，為無理由，應予駁回。
四、末查被告丙○○前雖於86年間因施用甲基安非他命毒品罪受
    有期徒刑以上刑之宣告，惟於執行完畢後，5 年以內未曾因
    故意犯罪受有期徒刑以上刑之宣告，此有臺灣高等法院被告
    前案紀錄表1 件在卷可按，其因一時失慮，致犯本件竊盜罪
    ，犯後坦承犯行，尚有悔意，且已與被害人丁○○達成和解
    ，並經丁○○到庭表明願意原諒被告之犯行等語在卷，被告
    經此起訴審判科刑，應已足促其警惕，信無再犯之虞，本院
    因認上開宣告之刑，以暫不執行為適當，爰併予宣告緩刑2
    年，以啟自新。復為使被告於緩刑期間內，仍深知戒惕，並
    避免有再次侵害他人財產法益之事件發生，併宣告其於緩刑
    期間內，向指定之公益團體、地方自治團體或社區，提供40
    小時之義務勞務，期能使被告於義務勞務過程，確切明瞭其
    行為所造成之損害，並培養正確觀念。至被告究應向何公益
    團體、地方自治團體或社區提供義務勞務，屬執行之問題，
    應由執行檢察官斟酌全案情節及各公益團體、地方自治團體
    或社區之需求，妥為指定，併予敘明。
據上論斷，依刑事訴訟法第455 條之1 第1 項、第3 項、第368
條、第273 條之1 第1 項，刑法第74條第1 項第1 款、第2 項第
5款，判決如主文。
本案經檢察官乙○○到庭執行職務。
中    華    民    國    99    年    10    月    20    日
                  刑事第二庭  審判長法  官  李政庭
                                    法  官  施盈志
                                    法  官  柯彩燕
以上正本證明與原本無異。
不得上訴。
中    華    民    國    99    年    10    月    21    日
                                    書記官  莊永利
附錄本件論罪科刑適用之法條：
中華民國刑法第320條第1項
意圖為自己或第三人不法之所有，而竊取他人之動產者，為竊盜
罪，處5 年以下有期徒刑、拘役或5 百元以下罰金。

司法院資訊處製作；財團法人民間司法改革基金會備份。
